CURRÍCULUM VITAE

1) Dados Pessoais:

Nome: GLAUCO VASCONCELOS DE SOUZA LIMA.

Idade, data de nascimento, estado civil: 57 anos, 05/05/1962, solteiro.

Naturalidade: Passos/MG.

Endereço em Ribeirão Preto/SP: Rua Triúnfo, Santa Cruz, 14020-670.

Endereço em São Paulo/SP: Rua Domiciano Leite Ribeiro, Saúde, 04317-000. **Telefone:** Residencial (16)3286-5700, Celular (16)99218-7755 e (16)98129-2099.

Correio eletrônico: glaucovslima@hotmail.com

2) Objetivo Profissional:

Gerenciamento, fiscalização ou execução de obras de engenharia e construção civil; facilities e manutenção industrial, hospitalar, petróleo e gás.

3) Resumo das Qualificações:

Experiência profissional em vários segmentos da engenharia e construção de edificações industriais, petroquímica, gás GLP, hospitalares, laboratoriais, escolares, metroviárias, prediais, residênciais, saneamento, terraplenagens, pavimentações, controle de qualidade, manutenção e facilities na área hospitalar, industrial. Execução de obras pré-fabricadas.

4) Formação Acadêmica:

Graduação: ENGENHARIA CIVIL pela UEMG – Universidade Estadual de Minas Gerais – Faculdade de Engenharia Civil de Passos/MG - Janeiro/1980 a Agosto/1984.

Pós-graduação: GERÊNCIA iNTEGRADA DE PROJETOS NO SETOR DE PETRÓLEO E GÁS pela Estácio - Janeiro/2020 - Em andamento

5) Idiomas:

Inglês (Intermediário) e Espanhol (Básico).

6) Informática:

MS Project, AutoCad e Arqui 3D, Pacote Office (Word, Excel, Power Point), Engeman e I-request (manutenção), Windows, Internet, Sienge e UAU!Software de Automação de Construtoras.

7) Experiência Profissional:

Gerenciamento e coordenação de obras seguindo as boas técnicas construtivas e normas reguladoras, tendo em vista o cumprimento dos objetivos propostos e assegurando um trabalho seguro e rentável. Acompanhamento da metodologia executiva de serviços e cronogramas físicos financeiros; elaboração de procedimentos operacionais e técnicos conforme planejamento; medições de serviços e faturamentos; revisões de orçamentos e aditivos contratuais; análise, compatibilização, revisão de projetos, documentação técnica e memorial descritivo com realização de as built; gestão de pessoas com dimensionamento, contratação, coordenação, capacitação, motivação e avaliação da produtividade da equipe; condução de reuniões técnicas com a equipe, fornecedores e cliente com emissão de atas; emissão de relatórios gerenciais e diário de obra; gestão de atividades administrativas; gestão da qualidade de materiais e serviços; gestão de compras com levantamentos para requisição de materiais e equipamentos com suporte técnico na aquisição de compras específicas para cumprimento de prazos; negociação e definição de fornecedores de projetos, serviços e materiais de grande porte; supervisão de normas técnicas de segurança do trabalho, saúde, higiene e aspectos ambientais; organização de controles tecnológicos; vistorias técnicas e zelo pelo patrimônio da empresa. Gerenciamento de facilities hospitalares, industriais e prediais com experiência em gestão de grandes contas e amplos conhecimentos técnicos, com domínio de procedimentos e normas de manutenção, para orientação e supervisão das equipes de terceiros; gerenciamento e acompanhamento das manutenções elétrica, mecânica, hidráulica, ar condicionado e predial com inspeções periódicas; avaliação e acompanhamento de desempenho / indicadores; elaboração de relatórios e reportes diversos para demonstração de informações ao cliente; implementação de iniciativas para redução de custos; gestão dos contratos das empresas terceirizadas, observando o cumprimento dos mesmos e assegurando que suas especificações sejam atendidas com qualidade e dentro dos orçamentos previstos. Execução de obras da Petrobrás e obras pré-fabricadas.

8) Histórico Profissional:

NIPLAN ENGENHARIA S.A.- São Paulo/SP.

18/02/2019 a 02/07/2019-Edificações Industriais. www.niplan.com.br

Contratado pelo Estaleiro Jurong Aracruz (EJA) em Aracruz/ES para a coordenação do fornecimento de mão de obra para os serviços de elétrica, instrumentação e telecom do Navio-Plataforma P 68 da Petrobrás (FPSOs) que será instalada neste ano de 2019 na Bacia de Santos na perfuração de poços que serão interligadas a esta embarcação. Com uma equipe de 19 eletricista F/C, 15 eletricista montador, 2 encarregado de elétrica, 2

encarregado de instrumentação, 2 supervisor de elétrica, 3 técnico de automação, 1 técnico de elétrica, 1 técnico de instrumentação e 2 técnico de telecomunicações e 4 ajudantes, 1 técnico de segurança e 1 administrativo. Execução das ordens de serviços liberados pela Jurong/Petrobrás, seguindo as Regras de Ouro da Petrobrás, Política do Sistema de Gestão Integrada e Política de Comunicação e Responsabilidade Social, Segurança, Meio Ambiente e Saúde.

CCSN - CONSÓRCIO CONSTRUTOR SACS-NIPLAN - São Bernardo do Campo/SP. 23/09/2018 a 22/02/2019-Edificações Industriais. www.niplan.com.br

Contratado pelo CCSN para a execução do novo pátio de bombas auxiliares, reforma e adequação da sala de painéis. Desmontagem/demolição da casa de bombas auxiliares existentes e adequação de todas utilidades e interligações necessárias. Transpetro Terminal de Transporte de Cubatão – Petrobrás.

Serviços administrativos, Regras de Ouro Petrobrás, Política do Sistema de Gestão Integrada e Política de Comunicação e Responsabilidade Social, Segurança, Meio Ambiente e Saúde.

PALMY CONSULTORIA EM NEGÓCIOS Ltda - Campinas/SP. 25/03/2015 a 30/11/2016-Gerenciamento e Fiscalização. www.palmy.net.br

Contratado pela Paladin Realty Partners, multinacional norte americana que investe no Brasil para gerenciamento e administração da obra da construção do empreendimento Condomínio Residencial Maremonti, localizado na cidade de Itanhaém/SP. Obra executada pela Construtora Faleiros composta por três torres de 10 pavimentos totalizando uma área de 16.286,97 m2, estacionamento com área de 2.361,95 m2 para 238 vagas, construída em um terreno de 6.309,35m2.

CONSTRUTORA RV Ltda - Brasília/DF.

23/04/2013 a 18/12/2013-Edificações Verticiais. www.construtorarv.com.br

Construção do Edifício Sede da Procuradoria Geral do Distrito Federal – PGDF, localizada em Brasília-DF na Área Especial próximo ao Eixo Monumental com área construída de 14.579 m2, em terreno de 3630,00 m² de área. A edificação é composta de sete pavimentos e com vagas para 256 veículos, auditório, foyer, biblioteca, banco, gabinetes de procuradores, salas de informática, salão de eventos. Obra fiscalizada pelos engenheiros da Novacap.

MKAA CONTRUTORA E INCORPORAÇÕES Ltda - São Paulo/SP. 15/01/2012 a 16/09/2012-Edificações Escolares. www.mkaa.com.br

Construção do Bloco Didático de Nutrição Animal da Medicina Veterinária, localizado no Campus da USP de Pirassununga-SP. Área construída total de 1.774,16 m2, em terreno com 4.478,80 m2 de área. A edificação é composta por um bloco térreo com área de circulação central que abrange setores didáticos, laboratoriais, serviços e de apoio. Construção de uma Câmara Climática. Obra fiscalizada pelos engenheiros de obras da USP.

COLÉGIO ALBERT SABIN - RCN & Godoi Participações Ltda - São Paulo/SP.

01/12/2010 a 04/12/2011-Edificações Escolares Pré-fabricadas. www.albertsabin.com.br

Construção do Colégio Vital Brazil, unidade localizada no Butantã em São Paulo, pertencente ao Colégio Albert Sabin, empreendimento da RCN & Godoi Participações, com área construída de 10.000 m², utilizando os PRÉ-FABRICADOS DA IBPRÉ, com capacidade para 1500 alunos. Todos ambientes acadêmicos, esportivos, recreativos e administrativos projetados para proporcionar segurança, bem-estar e maior eficiência no rendimento escolar. Composto por ambulatório, biblioteca, brinquedoteca, cantina, estacionamento, horta, laboratórios de ciência, química, biologia, física e informática, parque e pátio da educação infantil, piscina adulto e infantil, quatro (4) quadras poliesportivas, salas de arte, inglês, xadrez e as de aula. **www.vitalbrazilsp.com.br**

CONSTRUTORA & INCORPORADORA SQUADRO Ltda - Curitiba/PR.

04/11/2009 a 18/10/2010-Edificações Laboratoriais Pré-fabricadas. www.squadronet.com.br

Construção do Laboratório de Bionanomanufatura do IPT - Instituto de Pesquisas Tecnológicas do Estado de São Paulo. Composto por áreas destinadas ao estudo de biotecnologia, nanotecnologia, microtecnologia e metrologia de ultraprecisão e levado em consideração o conforto térmico, vibrações e instalações especiais. Obra acima de 10.000 m², utilizando os PRÉ-FABRICADOS DA CASSOL. O térreo composto pelo Laboratório de Processos Químicos e Tecnologia das Partículas e uma Sala Limpa com nível 100, uma das categorias mais altas no quesito limpeza, composta por filtros especiais para trabalhar sob pressão positiva. O primeiro andar composto pelo Laboratório de Biotecnologia Industrial de 2.000 m² e outra Sala Limpa. Lateralmente tem a área de Infraestrutura Técnica com caldeira central de refrigeração entre outros equipamentos. Área de Administração com a sala de gerenciamento e central de estações de trabalho para pesquisadores. Dispõe de um anfiteatro para 200 pessoas. Obra fiscalizada pelos engenheiros do IPT.

CUSHMAN & WAKEFIELD EMPREENDIMENTOS IMOBILIÁRIOS Ltda - São Paulo/SP.

02/Jul/2007 a 17/Abr/2009-Facilities e Manutenção Hospitalar Industrial. *www.cushwake.com.br* Gerenciamento na área de facilities, operação e manutenção do Instituto do Câncer do Estado de São Paulo, prédio de 85.000 m² e os hospitais rede da Medial Saúde em Brasília e São Paulo. Industriais: Fábrica de balas e chicletes Adams em Baurú/SP, Sodexo e C&A em Barueri/SP.

Gestão de setores de manutenção, gestão de pessoas e gestão de terceiros; gerenciamento de facilities; aplicação da gestão da qualidade e da norma ISSO. Manutenção de sistemas de refrigeração, instalações hidráulicas, instalações elétricas de média e baixa tensão, sistema de automação predial, geração de energia e sistemas de prevenção de incêndio; normas de segurança, manutenção predial, limpeza, elevadores; central de

PABX; grupo gerador; no breaks; Análise Química e fornecimento de produtos para água das torres de resfriamento; sistemas de alarme de incêndio, extintores de incêndio e hidrantes; limpeza e análise de caixas d'água; fossa séptica; para-raios; acessibilidade física; manutenção predial corretiva e preventiva.

DATA CONSTRUÇÕES E PROJETOS Ltda - Brasília/DF.

19/Out/2004 a 26/Out/2006-Edificações Metroviárias. www.grupook.com.br.

Construção das obras de quatro estações do Metrô do Distrito Federal composta pela Ceilândia Sul, Guariroba, Ceilândia Norte e Terminal Ceilândia. Estas estações estavam com a estrutura de concreto e parte da alvenaria construída em gestões governamentais passadas e que ficaram abandonadas por um período de oito anos. Obras fiscalizadas pelo Consórcio Brasmetrô, formado pelas construtoras Camargo Correa, Serveng, Civilsan, Noberto Odebrecht e Andrade Gutierrez, responsável pelo fornecimento de bens e serviços necessários a implantação do projeto.

MB ENGENHARIA/BROOKFIELD INCORPORAÇÕES - Goiânia/GO. 16/Jun/2003 a 10/Set/2004-Edificações Verticais. www.mbengenharia.com.br

Construção de quatro prédios residenciais na cidade de Campinas-SP, compostos pela primeira torre do Residencial Paineiras de 10 pavt°s, Residencial Avelino Antero de 19 pavt°s, Residencial Nivaldo Novaes de 19 pavt°s e Residencial Nova Campinas de 11 pavt°s. Estes prédios ficaram paralisados por um período pela quebra da Construtora Encol e as obras retomadas em várias cidades do Brasil pela MB Engenharia (Brookfield Incorporações).

C & M ENGENHARIA Ltda - Brasília/DF.

10/Jan/2002 a 11/Dez/2002-Drenagem, Terraplanagem e Pavimentação. www.c&mengenharia.com.br

Drenagem e Terraplanagem da via permanente do Metrô-DF; drenagem pluvial; terraplanagem e pavimentação de retornos viários em Ceilândia-DF. Obras executadas pelo consórcio das empresas do Distrito Federal compostas pela C&M Engenharia, Basevi, Seta e Quacil. Obras fiscalizadas pelo Consórcio Brasmetrô, formado pelas construtoras Camargo Correa, Serveng, Civilsan, Noberto Odebrecht e Andrade Gutierrez, responsável pelo fornecimento de bens e serviços necessários a implantação do projeto.

MARAJÓ ENGENHARIA Ltda - Belo Horizonte/MG.

02/04/2001 a 15/06/2001-Drenagem, Terraplanagem e Pavimentação._www.marajoengenha-ria.com.br

Drenagem, terraplenagem, pavimentação de ruas e retornos viários e operação tapa-buracos em asfalto na cidade de Passos/MG. Controle do fornecimento da Usina de Asfalto (CBUQ) da Marajó Engenharia localizada no distrito industrial. Serviços fiscalizados pela secretaria de obras da prefeitura da cidade.

AGIP-LIQUIGÁS S.A. - São Paulo/SP.

30/Nov/1992 a 03/Fev/1995-Fiscalização de Edificações de Indústrias Petroquímicas. www.agip.com.br

Fiscalização de obra civil, elétrica e mecânica industrial em: Centros Operativos de indústrias engarrafadoras de GLP- Gás Liquefeito de Petróleo Construção de Fábricas de Engarrafar Botijões de Gás GLP (Centros Operativos) em Gurupi/TO, Macaé/RJ e Duque de Caxias/RJ. Reforma das Fábricas de Engarrafar Botijões de Gás GLP de Paulínia/SP, Osasco/SP, Goiânia/GO e Canoas/RS.

Construção de Depósitos de Botijões de Gás GLP em Itaquera/SP, São Miguel Paulista/SP, Guarulhos/SP, Brasília/DF e Joinville/SC.

Tratamento de Efluentes Líquidos no Centro Operativo de Canoas/RS.

ESTACON ENGENHARIA S.A. - Brasília/DF.

04/Jan/1990 a 24/Abr/1992-Edificações Verticais e Hospitalares. www.estacon.com.br

Construção do Edifício Sede da Justiça Federal de Goiás em Goiânia/GO com 12 pavimentos com área de 11.725 m2, composta por uma sala da Diretoria, quinze salas para Varas Federais, uma sala para secretaria administrativa, biblioteca, anfiteatro, estacionamento e outros.

Fundações do Hospital Geral de Palmas/TO e Hospital Municipal de Porto Nacional/TO.

CONSTRUTORA MENDES JUNIOR S.A. - Belo Horizonte/MG.

18/Jun/1986 a 15/Jul/1989-Edificações e Saneamento. www.mendesjunior.com.br

Execução de Obra Civil, Elétrica e Mecânica do Sistema de Abastecimento de Água de Grande Belém-PA, com a Montagem da Adutora da Zona de Expansão do Rio Guamá ao Lago Água Preta; Subestação Elétrica; Estação Elevatória de Água Bruta do Bolonha e Utinga e Estações de Tratamento de Água do Bairro São Bráz e 5º Setor no Jurunas.

Reforma do antigo Reservatório Elevado Metálico no bairro São Braz no cento de Belém/PA.

A água produzida pela Companhia de Saneamento do Pará - COSANPA é proveniente dos lagos Água Preta e Bolonha abastecendo cerca de 80% da população da região metropolitana. A água bruta é captada no rio Guamá, armazenada no lago Água Preta e encaminhada ao lago Bolonha por meio de um canal. A água do lago Bolonha é recalcada por duas estações elevatórias de água bruta a de Bolonha e Utinga para três Estações de Tratamento de Água (ETA) em Bolonha, São Braz e 5º Setor no Jurunas.

CONCREMAT ENGENHARIA S.A. - Belo Horizonte/MG.

14/Out/1985 a 10/Jun/1986-Fiscalização e Controle de Qualidade. www.concremat.com.br Laboratório de controle tecnológico de materiais, controle tecnológico de obras de terraplenagem, drenagem e pavimentação com o laboratório na sede em Uberlândia-MG, atendendo diversas empresas do triângulo mineiro e a Fosfértil em Araxá-MG.

Controle de recalque, recuperação de estruturas, perícia e laudos técnicos; controle de obras com laboratório de campo com coletas de amostras para caracterização geotécnica; ensaios de campo para classificação e determinação da capacidade de suporte de terrenos naturais e compactados; levantamentos topográficos; consultoria em tecnologia da construção; controle da qualidade e certificação de materiais; controle de materiais como concreto, aço e agregados.

9) Autônomo/ART:

- Fev/18 a Jan/19 Construção de uma casa residencial de 399 m² na cidade de Passos/MG.
- Mar/14 a Fev/15 Construção da quitinete de 70 m² na Rua Arizona, 382, Eldorado na cidade de Passos/MG.
- Out/12 a Abr/13 Construção da quitinete de 70 m² na Rua Arizona, 380, Eldorado na cidade de Passos/MG.
- Mai/09 a Out/09 Construção de um prédio de 16 pavtos do Hospital e Maternidade do Brás da Greenline Sistema de Saúde São Paulo/SP, pela Construtora Clark Ltda.
- Mar/1998 a Mar/2001 e Jul/2001 a Abr/2002 Drenagem, Terraplanagem e Pavimentação de Condomínios Residenciais e Postos de Combustíveis em Brasília/DF, pela Terrasan Engenharia Ltda.
- Nov/06 a Jul/07, Mar/95 a Mar/98, Mai/92 a Nov/92, Ago/89 a Jan/90.

Obras comerciais e residenciais em Passos/MG, Belo Horizonte/MG e no Balneário de Escarpas do Lago em Capitólio/MG. Implantação do Projeto Ecológico Nascentes das Gerais na região do Lago de Furnas.

10) Cursos:

NR-10 Segurança em Instalações e Serviços de Eletricidade; NR-33 Espaço Confinado; NR 35 Trabalho em Altura; Elevadores e Escadas Rolantes: projeto, instalação e manutenção; Implantação do Sistema de Gestão da Qualidade (PBQH) e ISO 2001; Atendimento ao Cliente e Aspectos Comerciais; Introdução e Programação de Computadores/UFMG; Segurança do Trabalho/SENAI; Aspectos Geotécnicos de Fundações em Depósitos Argilosos/UFPA; Portos Hidrovias e Canais/Complementos de Estradas e Elementos de Ferrovia/ UEMG.

11) Estágios de estudante em empresas de engenharia:

Construtora Andrade Gutierrez S.A. – Belo Horizonte/MG. www.andradegutierrez.com.br Metrô de São Paulo – trecho Tatuapé-Penha – São Paulo/SP.

MIP Engenharia S.A. – Belo Horizonte/MG. *www.mipengenharia.com.br* Fábrica de Hidratação de Cal Itaú – Itaú de Minas/MG.

Construtora Base Ltda – Belo Horizonte/MG. www.baseconstrutora.com.br Rodovia Passos/MG a São João Batista do Glória/MG.

Arco Engenharia Ltda – Passos/MG. *www.construtoraarco.com.br* Conjunto Habitacional Miguel Barbosa – Ibiraci/MG.